臺灣桃園地方法院刑事判決　　　　　　　　　　　　　九十三年度簡上字第八一號
　　公　訴　人　桃園地方法院檢察署檢察官
　　上　訴　人
　　即　被　告　己 ○ ○
　　　　　　　　辛○○○
右列上訴人即被告等因傷害案件，不服本院九十二年度桃簡字第一六三三號，中華民
國九十三年二月三日第一審刑事簡易判決（聲請簡易判決處刑案號：九十二年度偵續
字第一七三號），提起上訴，經本院合議庭改依通常程序審理，判決如左：
    主  文
原判決撤銷。
己○○、辛○○○均無罪。
    理  由
一、本件聲請簡易判決處刑意旨略以：被告己○○、辛○○○因見甲○○（另案聲請
    簡易判決處刑）於民國九十一年十月二十七日下午三時許，在桃園縣大溪鎮○○
    路中正公園旁，故意以推車推撞其等之父張進財左小腿，竟與另案被告戊○○（
    業經另案判處有罪確定），共同基於傷害之犯意聯絡，接續上前推打甲○○，致
    甲○○受有頭部外傷併輕微腦震盪、胸部挫傷等傷害。因認被告等均涉犯刑法第
    二百七十七條第一項之普通傷害罪嫌云云。
二、按犯罪事實應依證據認定之，無證據不得認定其犯罪事實；不能證明被告犯罪者
    ，應諭知無罪之判決，刑事訴訟法第一百五十四條第二項、第三百零一條第一項
    前段分別定有明文。認定犯罪事實所憑之證據，雖不以直接證據為限，間接證據
    亦包括在內，然無論直接或間接證據，其為訴訟上之證明，須於通常一般之人均
    不致於有所懷疑，而得確信其為真實之程度者，始得據之為有罪之認定，倘其證
    明尚未達到此一程度，而有合理性懷疑之存在時，即無從為有罪之認定，此有最
    高法院七十六年台上字第四九八六號判例意旨可資參照。又告訴人之告訴，本以
    使被告受刑事訴追為目的，故其陳述是否與事實相符，自應調查其他證據，以資
    審認，茍其所為攻擊之詞，尚有瑕疵，則在此瑕疵未予究明以前，即不能據採為
    斷罪之基礎，此亦有最高法院六十九年台上字第一五三一號判例意旨參照。
三、聲請意旨認被告等均涉有上開傷害罪嫌，無非係以告訴人甲○○於警、偵訊之指
    訴，被告己○○、辛○○○於警訊時及偵查中之供述，以及證人庚○○、丙○○
    於偵查中之證述，暨有驗傷診斷證明書一份附卷可稽，為其主要論罪依據。訊據
    被告己○○、辛○○○均堅決否認涉有上開傷害犯行，均辯稱：本件係緣於告訴
    人故意以手推車推撞其父張進財所乘坐之電動輪椅，致與其父發生爭執，其等僅
    有在證人戊○○即其等胞姐見狀趨前與告訴人互相推扯時，因恐其父再遭推撞，
    故而上前以手隔開告訴人，並與告訴人對罵，並未與告訴人發生拉扯，亦未出手
    毆打告訴人等語。
四、經查：
  (一)本件糾紛係肇因於告訴人即證人甲○○於上開時、地擺攤販賣豆乾時，因其擺
      放在出大溪中正公園入門處右側旁之手推車阻擋車輛通行，欲將手推車自右側
      移往出大溪中正公園入門處左側對面空地亦即被告二人之父案外人張進財攤位
      右側空地擺放，行經案外人張進財攤位前方時，與案外人張進財所乘坐之電動
      三輪機車發生碰撞，因而引發二人口角所致，業經該時適於案外人張進財攤位
      斜對面看顧自家臭豆腐攤位之證人丁○○，以及證人戊○○即案外人張進財長
      頁、第六二頁、第七三頁），並經證人甲○○、丙○○於本院審理時證稱在卷
      （本院卷第四九頁至第五一頁；第九二頁），此部分之事實，應堪認定。
  (二)證人甲○○與案外人張進財發生口角爭執時，在場之證人戊○○見狀後雖確有
      立刻上前推開並拉扯證人甲○○頭髮，致與證人甲○○相互拉扯之事實，然該
      時在旁之被告二人並未隨證人戊○○一同上前推扯證人甲○○，係迄於證人戊○○在與證人甲○○拉扯過程中，節節後退，狀似不敵證人甲○○時，始同趨
      前以伸開雙手之姿，站立在證人甲○○面前，隔開並阻擋證人甲○○繼續向前
      ，俾使證人戊○○得以順利退至其等身後，同時避免案外人張進財遭受波及，
      既未與證人甲○○發生任何肢體衝突，更無聯手或輪流毆打證人甲○○之情事
      ，而證人甲○○見勢亦即就此作罷返回攤位，與被告二人及證人戊○○持續隔
      街對罵等情，業據被告二人於警、偵訊時及本院審理時分別供述在卷（偵查卷
      第七頁至第九頁、第一六頁；本院卷第二一頁），並經證人乙○○即案外人張
      進財之兒媳於本院審理時證稱：「‧‧‧戊○○就往甲○○的身前，可能是肩
      膀部位推過去，還有拉他的頭髮，甲○○想要還手，戊○○就馬上放手走開，
      甲○○就想要追，但是當時被告二人‧‧‧就上前要隔開甲○○擋住他不讓他
      追過來。」、「‧‧‧隔開後，雙方是有對罵，但雙方沒有動手，後來就各自
      做生意了。」等語（本院卷第七一頁）；證人戊○○於警訊時證稱：案發時僅
      渠一人上前奮力推開證人甲○○，被告二人在旁均未動手及於本院審理時證稱
      ：「‧‧‧我父親就和甲○○起爭執‧‧‧因我看到甲○○雙手舉起來，不知
      道是要打還是要推我父親，我緊張，就趕快過去推開甲○○，將甲○○的雙手
      推開，雙方拉扯‧‧‧因我比較沒力，他很有力氣，我就往後退，所以被告二
      人就上來把甲○○隔開擋住，但沒怎樣。」、「（這氣頭上被告二人和甲○○
      雙方沒有打架嗎？）沒有。只有隔開。」等語綦詳（偵查卷第五頁；本院卷第
      七三頁），復核與證人丁○○於偵查中及本院審理時所證述：「我只有當日看
      到一個女的在拉『李』（意指證人甲○○）的頭髮，未有三個人在打『李』‧
      ‧‧」、「‧‧‧『李』與另一位未來之戊○○起爭執，現場之己○○及辛○○○過去站在旁邊‧‧‧戊○○用手拉『李』頭髮，之後，放手未再拉『李』
      頭髮‧‧‧該時己○○及辛○○○才來隔住他二人‧‧‧之後『李』及戊○○
      各回自己攤位。」（偵查卷第二八頁背面；偵續卷第二六頁背面）、「‧‧‧
      結果有一個阿姨（就是今日到庭的戊○○）出來，跟甲○○發生拉扯，戊○○
      有抓甲○○的頭髮，沒有搥甲○○的胸，之後戊○○就跑開，甲○○好像要追
      過去戊○○那邊，所以辛○○○和己○○就過來，己○○、辛○○○他們就二
      手打開擋住，站在甲○○面前，把戊○○和甲○○隔開，當時己○○、辛○○○有跟甲○○對罵，但沒有打甲○○，甲○○也沒有動手。後來是因為隔開後
      ，甲○○就跑回去自己攤位，還是隔街對罵。」、「（接著戊○○跑掉後，被
      告二人擋住甲○○過程中有無互相推或身體碰觸？）都沒有。」等情節相符（
      偵查卷第二八頁背面；偵續卷第二六頁背面；本院卷第六二頁、第六六頁），
      參以證人丁○○與被告二人及證人甲○○間，並無任何利害關係，僅因雙親亦
      係同在大溪中正公園入門處附近擺攤營生之人，課餘前往幫忙看顧自家生意之
      故，對證人甲○○及案外人張進財二家人，平日互不搭理之事頗有所悉，惟仍
      與雙方維持一定友好關係，亦經證人丁○○於本院審理時證陳在卷（本院卷第
      六七頁、第六八頁），證人丁○○上開所證各節當屬公正客觀，而無偏頗迴護
      被告二人之虞，且以證人丁○○自偵查起迄於本院審理時止，對於本件案發始
      末，以及案發時確僅證人戊○○一人與證人甲○○發生拉扯，被告二人除在證
      人戊○○後退時，上前阻隔證人甲○○外，別無他舉等主要過程，證述內容均
      無二致等情觀之，縱證人丁○○因不復記憶或未多加注意，致於偵查中無法就
      證人戊○○在拉扯證人甲○○頭髮後有無後退、有無轉身等枝微末節瑣碎經過
      予以詳加說明，亦不得據此全盤否定證人丁○○上開證詞之證明力。又證人甲○○於偵查中及本院審理時固曾提出渠與證人丁○○之對話錄音帶一卷及譯文
      一份為證，姑不論該錄音內容係證人丁○○於審判外之陳述，依法並無證據能
      力可言，綜觀該錄音譯文內容中，證人丁○○不僅未曾提及案發經過，亦無任
      何附和證人甲○○自陳係遭三人毆打云云之言詞，是就證人丁○○上開證詞之
      可信度，自無任何影響。從而，堪認被告二人上開所辯非虛可採。
  (三)反觀證人甲○○固一再指稱係遭被告二人及證人戊○○毆打，然對於被告二人
      及戊○○聯手或輪流毆打等過程，原於警訊時及偵查中指稱：「‧‧‧突然張
      （意指案外人張進財）的三名女兒就往我衝過來，用拳頭在我的頭部、胸部及
      鼻子附近打‧‧‧」、「‧‧‧華（意指被告己○○）、珍（意指證人戊○○
      ）、玉（意指被告辛○○○）在九十一年十月二十七日下午三點在大溪中正公
      園一起『聯手』打我，每人都用手打我的頭。」云云（偵查卷第一０頁背面、
      第一六頁），迄於本院審理時則證稱：「‧‧‧結果被告二人和戊○○三姊妹
      就過來，一個一個『輪流』打我，不是三個一起過來打我，都是用拳頭打我的
      頭和胸部，胸部只有打一下‧‧‧」、「（三個人有無圍著你一起打你？）沒
      有。就是一個走了一個再來。」云云（本院卷第四九頁、第五一頁），所證內
      容非僅先後不一，互異其詞，就渠遭襲方向先後於原審訊問時及本院審理時所
      指，亦自：「是從我後面打來的，我也不知道是誰打的，但是前面也有打‧‧
      ‧」，無法辨別被告二人及證人戊○○各自之下手方向云云（原審卷第二五頁
      ），改為得以明確指出：被告己○○係自前方、被告辛○○○係自後方，各握
      拳搥擊渠頭頂數下，未毆打渠胸部，證人戊○○則係自前方毆打渠頭頂及胸前
      各一拳云云（本院卷第五二頁至第五四頁、第五七頁、第五八頁），且證人甲○○於本院審理時所指上開遭被告二人及證人戊○○輪流毆打各節，亦顯與數
      人共同圍毆一人時，縱未同時出手，亦會一擁而上控制情勢，在旁伺機下手，
      要無以接力賽方式，由其中一人先發下手，餘者在一旁等候，待前者毆畢返回
      後，另一人再接續上前毆打之常情相去甚遠，而證人甲○○縱使至愚，亦無未
      趁被告二人及證人戊○○輪番上陣空檔之隙逃離現場求援或為任何反制動作，
      持續呆立在現場任由被告二人及證人戊○○對渠施暴之理，再證人甲○○既證
      陳被告二人及證人戊○○並非同時上前予以圍毆，渠就首先下手施暴之人，理
      當印象深刻，以證人甲○○與被告二人及證人戊○○之間，均非互不相識，對
      被告二人及證人戊○○之身形、面貌等個人特徵，均有相當程度認識之下，若
      證人甲○○確遭被告二人及戊○○輪流毆打成傷，則證人甲○○斷無如因遭圍
      毆無法分辨來者，抑或如突遭陌生人猝然施暴不及辨識對方面貌，致無法指認
      首先下手之人，究係被告己○○、辛○○○或證人戊○○之可能，再以證人甲○○於本院審理時，均得明確指出被告二人及證人戊○○各自之來襲方向、握
      拳攻擊部位及次數等細節觀之（本院卷第五二頁至第五四頁、第五七頁、第五
      八頁），證人甲○○顯就渠遭毆過程觀察入微，記憶甚詳，準此，證人甲○○
      反就首先下手之人、被告二人及證人戊○○之下手順序，此項一望即知無須多
      加回想之事，於本院審理時先後藉詞：無法記憶、未看清楚云云，諉為不知（
      本院卷第五一頁、第五四頁、第五八頁），衡情亦與常人之記憶模式相違，況
      證人甲○○在本件案發後，雖有頭胸疼痛症狀，惟經醫院診斷結果，並無任何
      外傷，僅疑似頭部外傷併腦震盪及胸部挫傷，復據證人甲○○於警訊時及本院
      審理時自陳在卷（偵查卷第一０頁；本院卷第五四頁、第五五頁），並有國軍
      桃園總醫院附設民眾診療服務處診斷證明書一份在卷可稽（偵查卷第一二頁背
      面），是倘證人甲○○所指係遭被告二人及證人戊○○奮力毆打，及渠於九十
      三年五月四日本院審理時所陳遭毆部位主要集中在頭部、胸部，迄今觸摸仍會
      疼痛云云為真，以證人甲○○於案發時年近六十之齡，即令曾出手抵擋，亦難
      敵被告二人及證人戊○○輪番襲擊，證人甲○○頭、胸部位，理當傷痕累累，
      受創非輕，要無經診斷結果並無任何諸如鈍挫傷等外傷之可能。從而，證人甲○○上開所證各節，顯非確鑿無疑，存有諸多違實可議之處，委難採信。
  (四)至證人丙○○於偵查中及本院審理時固證稱被告二人有與證人戊○○於上開時
      、地共同毆打證人甲○○云云。惟核諸案發當時以日薪新台幣二百元之代價，
      受僱於證人甲○○在出大溪中正公園入門處左側旁攤位為證人甲○○販賣豆乾
      之證人丙○○於偵查中證稱：「‧‧‧當時『李』是推一個車子，而『張』（
      意指案外人張進財）就騎一個電動機車倒退撞到『李』，然後『張』的三個女
      兒就過來打『李』‧‧‧」云云（偵查卷第二三頁背面），原與證人甲○○於
      警訊時及偵查中上開所證之意相同，均謂被告二人及證人戊○○係在證人甲○○之手推車與案外人張進財之電動三輪機車發生碰撞時，旋即「同時上前」毆
      打證人甲○○，嗣經檢察官再度傳訊證人丙○○、庚○○即證人丙○○之母到
      庭具體說明當日案發經過時，在同時訊問，並由證人庚○○先行證稱：被告二
      人及證人戊○○係「接續」出拳毆打證人甲○○云云（偵續卷第一六頁）之狀
      況下，證人丙○○旋即改稱：「‧‧‧『張』、『曾』、『珍』（意指被告己○○、辛○○○及證人戊○○）即衝出來打『李』頭，一個接著一個打‧‧‧
      。」云云（偵續卷第一七頁），嗣於本院審理時，見證人甲○○業已翻異前詞
      ，改稱：被告二人及證人戊○○一個一個輪流上前予以毆打云云（第四九頁、
      第五一頁），證人丙○○又隨之證稱：「（三個女生出來狀況如何？）是一個
      接著一個出來。」、「就是一個打完離開後，第二個再來打，第二個打完離開
      後，第三個再來打，打完再離開。」云云（本院卷第九四頁），就被告二人及
      證人戊○○究係一同上前抑或輪流上前毆打證人甲○○，證述內容迥然不同，
      甚於本院審理時就案發經過之陳述，復與證人甲○○上開證述內容所呈現顯不
      合常情之處相同，均係在得以明確指稱被告二人及證人戊○○係一個接著一個
      上前毆打證人甲○○，且均係朝證人甲○○頭部毆打，未攻擊證人甲○○其他
      部位，記憶甚明之情形下，獨就被告二人及證人戊○○下手之先後順序，表示
      業已不復記憶（本院卷第九四頁、第九五頁），與證人甲○○上開所證內容如
      出一轍，另就被告二人及證人戊○○各自之出手次數，於偵查中先後所證，亦
      自被告二人及證人戊○○均係各出手毆打證人甲○○「數拳」云云，突增為各
      毆打「十幾拳」云云（偵查卷第二三頁背面；偵續卷第一六頁），迄於本院審
      理時，再度確認證人甲○○係遭被告二人及證人戊○○各出拳毆打十幾拳無誤
      ，並與本院通譯當庭模擬證人甲○○在案發當時之反應，顯示證人甲○○遭毆
      時並無任何掙扎或抵擋動作後，經本院訊之證人甲○○在無任何阻擋之下，遭
      被告二人及證人戊○○共計毆打三十餘拳，何以經專業醫師診斷檢驗結果，頭
      部無明顯外傷時，證人丙○○又旋翻異前詞，聲稱：係渠錯看，渠無法記憶證
      人甲○○究係遭毆打幾拳云云（本院卷第一一二頁、第一一三頁），是若證人
      丙○○上開證述非在受外力影響下所為，對於案發經過之描述，縱稍有不同，
      亦當不致有上述隨證人庚○○、甲○○所證內容，前後更異渠詞之情，參以證
      人丙○○現年僅十三歲，年輕識淺，又係受僱於證人甲○○之童工，致有偏頗
      證人甲○○之心，亦非無可能，是以，證人丙○○上開關於除證人戊○○外，
      被告二人亦有輪流上前毆打證人甲○○云云之證述，顯與事實不符，而係事後
      附和證人甲○○之詞，不足採信。
  (五)又證人庚○○即證人丙○○之母於偵查中雖另證稱：證人甲○○係遭被告二人
      及證人戊○○接續毆打云云，證人甲○○、丙○○並於偵查中及本院審理時證
      陳證人庚○○有於大溪中正公園內目睹案發經過云云。然此業據被告二人於偵
      查中及本院審理時否認證人庚○○有在場目睹案發經過在卷，並經證人丁○○
      於本院審理時證稱：自被告二人及證人戊○○與證人甲○○發生爭執時起，迄
      於雙方爭執過後，均未見有證人庚○○在場，證人庚○○係於案發當日下午五
      時許至六時許，證人甲○○準備收攤時，始行前往證人甲○○攤位處帶領證人
      丙○○返家等語無訛（本院卷第六三頁、第六七頁），酌諸證人庚○○於偵查
      中陳述案發經過時，對於證人甲○○於案發當日與案外人張進財所乘坐之三輪
      電動機車發生碰撞之手推車上所放置之物品，言之鑿鑿證稱：確定案發當日證
      人甲○○之手推車上係放置豆乾之類等食品云云（偵查卷二九頁背面），亦顯
      與證人甲○○於偵查中及本院審理時所指：案發當日因渠尚未將餐桌全數擺開
      ，故手推車上僅有放置數張餐桌，別無他物等語不符（偵查卷第二九頁；本院
      卷第五五頁），且以證人甲○○於本院審理時自陳渠販賣豆乾之攤位以及該輛
      手推車，係分別擺放在出大溪中正公園入門處左、右二側旁之位置（本院卷第
      五０頁、第五一頁、第五六頁），以及證人甲○○於偵查中所庭呈之手推車照
      片一張（偵查卷第三０頁背面），該手推車四周焊有鐵架，鐵架上方及前後左
      右均呈中空狀，鐵架上方並未焊接鐵板或鋪設木板，用以擺放鍋爐或展示物品
      ，鐵架高度幾與橫放其上之餐桌同高，鐵架二側寬度亦與餐桌尺寸相差無幾等
      情觀之，該輛手推車應係證人甲○○專供放置、搬運餐桌椅之用，而非證人庚○○所證係放置豆乾類食品無誤，再參以證人庚○○身為人母，明知證人丙○○於案發當日係利用假日受僱於證人甲○○在該處販賣豆乾，賺取微薄二百元
      薪資，在證人丙○○辛勞工作之際，豈有毫無不捨之心，反而悠哉前往該處遊
      玩閒晃之理，職是，證人庚○○證稱於偵查中證稱案發當日適逢前往大溪中正
      公園遊玩，因而目睹案發經過云云（偵查卷第二九頁），顯非無疑。況經本院
      質之證人甲○○、丙○○何以得知證人庚○○亦有在場目擊案發經過一節，證
      人甲○○於本院審理時，時而證稱：「（為何知道庚○○當時在公園內？）因
      後來我們打完後他有出來說。他說他那時就在公園門內左側的欄杆處，他說他
      是要來看他女兒。」、「我也不知道她母親來，是後來才看到的」云云（本院
      卷第五六頁），後又改稱：「（當天有看到丙○○媽媽嗎？）我是後來丙○○
      媽媽來作證時，我才知道他是丙○○的媽媽。」、「我是被打，被打後很久，
      我在我攤位上我轉後面看，我有看到那個人，但當時我不知道他是丙○○的媽
      媽。後來他來幫丙○○收攤時，我才知道他是丙○○媽媽。」「（你轉頭看到
      那個人時，他人在何處？）就在公園裡面的空地，靠近我攤位後面的空地。」
      云云（本院卷第一一四頁、第一一五頁），前後不一，相互矛盾，嗣於本院審
      理時所證：證人庚○○在案發當日未曾至攤位處向渠或證人丙○○購買任何食
      品，僅有主動前來幫忙收攤時，上前對之探詢何以遭人毆打一節（本院卷第一
      一四頁、第一一五頁、第一一七頁），復核與證人丙○○於本院審理時證稱：
      渠母除有於衝突發生前，證人甲○○在場時，前來攤位處買湯外，自案發後至
      收攤時止，渠母均未曾與證人甲○○有所交談等情（本院卷第九六頁至第九八
      頁、第一０八頁、第一０九頁），相差甚遠，且證人丙○○於本院審理時證陳
      案發時，係見證人庚○○正坐於公園內喝湯，事後並未上前探望，亦未與渠道
      別，迄於收攤時，始再度出現幫忙收攤云云（本院卷第一０八頁、第一０九頁
      ），亦顯與為人父母者，眼見衝突場面，衡情均會立即上前試圖安撫或保護遭
      子女免遭波及，要無仍宛若陌生人般，繼續在公園內喝湯、觀看熱鬧，衝突結
      束後，又逕自離開現場之常理有違。從而，足徵證人甲○○、丙○○證稱證人
      庚○○確有在場目睹案發經過云云，均係杜撰之詞，不足採信，證人庚○○並
      未在場目睹案發經過之事實，已堪認定，證人庚○○上開所證各節，亦係與證
      人甲○○相互勾串之詞，無可採信。
  (六)綜上所述，被告二人上開所辯，既屬可採，而證人甲○○，以及證人甲○○所
      舉之證人丙○○、庚○○三人上開所證各節，存有諸多瑕疵違實之處，依前揭
      法條及判例意旨所示，自不得憑為被告二人犯罪之證據，此外，復查無其他積
      極證據足認被告二人涉有公訴意旨所指上開共同傷害犯行，自屬不能證明被告
      二人犯罪，依法應均為無罪判決之諭知。
五、原審未究明上情斟酌及此，遽為被告二人有罪之判決，於法顯有違誤。被告二人
    上訴意旨指摘原審判決不當，為有理由，自應由本院將原審判決撤銷，因此部分
    有刑事訴訟法第四百五十一條之一第四項但書第三款情形，依同法第四百五十二
    條規定，並改依第一審通常程序審理，諭知被告等無罪之判決。
六、另證人甲○○明知被告二人並未於上開時、地共同將之毆打成傷之情事，竟仍意
    圖使被告二人受刑事制裁，向該管公務員即桃園縣警察局大溪分局南雅派出所警
    員，誣告被告二人均涉有上開共同傷害犯行，涉犯刑法第一百六十九條第一項之
    誣告罪嫌，應移由檢察官另行依法偵查。至證人庚○○明知渠未於案發時在場目
    睹案發經過，已如上述，竟仍在臺灣桃園地方法院檢察署檢察官於九十二年一月
    二十四日偵查時，就本件案情有重要關係之事項，供前具結而為虛偽之陳述，涉
    犯刑法第一百六十八條之偽證罪嫌，亦應一併移由檢察官依法偵查。
據上論斷，應依刑事訴訟法第四百五十五條之一第三項、第四百五十二條、第三百六
十九條第一項前段、第三百零一條第一項，判決如主文。
本案經檢察官何祖舜到庭執行職務。
中　　　華　　　民　　　國　　九十三　　年　　　六　　　月　　二十四　　日
                              臺灣桃園地方法院刑事第十一庭
                                  審判長法  官  蔡榮澤
                                        法  官  丁俊成
                                        法  官  吳麗英
右正本證明與原本無異。
如不服本判決，應於送達後十日內，向本院提出上訴狀。
                                        書記官  陳淑瓊
中　　　華　　　民　　　國　　九十三　　年　　　九　　　月　　三      　日
